臺灣板橋地方法院交通事件裁定　　　　　 96年度交聲字第1號
原處分機關　臺北市交通事件裁決所
異　議　人
即受處分人　甲○○
上列受處分人因違反道路交通管理處罰條例案件，對於臺北市交
通事件裁決所於民國95年12月25日以北市裁二字第裁22-Z000000
00號違反道路交通管理事件裁決書所為之處分，聲明異議，本院
裁定如下：
        主  文
異議駁回。
        理  由
一、原處分機關略以：異議人即受處分人甲○○，於民國95 年9
    月30日15時1 分許，駕駛車牌號碼4185—MQ號自用小客車，
    行經國道1 號高速公路南下51公里處，因行駛高速公路違規
    使用路肩，經內政部警政署國道公路警察局（下稱公路警察
    局）第1 警察隊錄影逕行舉發，並填製內政部警政署國道公
    路警察局公警局交字第Z00000000 號舉發違反道路交通管理
    事件通知單（下稱舉發單），嗣經臺北市交通事件裁決所於
    95年12月25日以北市裁二字第裁22-Z00000000號違反道路交
    通管理事件裁決書（下稱裁決書）裁處異議人罰鍰新臺幣4
    千元，並記違規點數1 點。
二、異議意旨略以：國道1 號公路南向49.5公里處雖有標示牌，
    惟該路段常多塞車，異議人已有多年未曾行駛該路段，故對
    該段新標示不太熟悉，且標示牌上「路肩開放  限小型車」
    以直式書寫、下方只有簡單「10—14  16—19」字樣（聲明
    異議狀誤載為18時），其格式容易誤導用路人，再加秋季午
    後太陽折射反光，數百部車輛亦行駛路肩通行，是臺北市交
    通事件裁決所所為之處分，顯有錯誤等語。
三、按汽車行駛高速公路，不得有在路肩上行駛，或利用路肩超
    越前車或倒車行為；又汽車行駛於高速公路，未依規定而使
    用路肩，處汽車駕駛人新臺幣（下同）3,000 元以上6,000
    元以下罰鍰；再汽車駕駛人有道路交通管理處罰條例第33條
    第1 項所列條款之一者，除依原條款處罰鍰外，記違規點數
    1 點，高速公路及快速公路交通管制規則第9 條第1 項第2
    款、道路交通管理處罰條例第33條第1 項第9 款、第63條第
    1 項第1 款（裁決書漏未記載第1 款）分別定有明文。次按
    標誌之文字，橫寫者一律由左至右書寫，直寫者由上至下，
    由右至左書寫，並依國字方體為準，道路交通標誌標線號誌
    設置規則第15條第1 項亦規定甚明。
四、經查：
(一)、本件異議人即受處分人甲○○，於95年9 月30日15時01分許
    ，駕駛車牌號碼4185—MQ號自用小客車，行經國道1 號高速
    公路南向51公里處，因行駛高速公路違規使用路肩，經公路
    警察局第1 警察隊錄影逕行舉發並填製公路警察局公警局交
    字第Z00000000 號舉發單，嗣經臺北市交通事件裁決所於95
    年12月25日以北市裁二字第裁22-Z00000000號裁決書裁處異
    議人罰鍰4 千元，並記違規點數1 點等情，有上開舉發單、
    裁決書及違規翻拍照片1 幀在卷可稽，異議人對於其確有於
    非開放時間行駛高速公路路肩之行為，亦未加爭執，而該路
    段於49.5公里處設有「每日10－14、16－19開放小型車行駛
    路肩」之標誌牌，有公路警察局第1 警察隊95年11月29日公
    警一交字第0950172161號函1 紙在卷可稽，依該標誌牌反面
    解釋即已明示，該路段除於上開時段開放外，其他時間則禁
    止小型車行駛路肩，其意甚明，本件異議人於該路段行駛路
    肩之時間係15時1 分許，並非上述開放行駛路肩之時段，是
    異議人未依規定行駛路肩之違規事實，堪可認定。
(二)、雖異議人辯稱標示牌格式易誤導用路人及午後陽光折射易導
    致用路人輕忽標誌等語，惟按高速公路設置路肩，本即供緊
    急事故之救援使用，而屬維護公共利益所必要，該路段僅為
    暫時疏解交通壅塞現象，始例外於每日10時至14時、16時至
    19時交通流量尖峰時段，開放車輛行駛路肩，且開放路段、
    時段均有明確告示，駕駛人自應遵守告示內容，不得任意違
    規。異議人既然領有駕駛執照之人，對於高速公路原則禁止
    、例外開放行駛路肩之規定，自當甚為明瞭，且異議人於聲
    明異議狀中自承該標誌為中文直式標示「路肩開放限小型車
    」，下方並有簡單「10—14 16 —19」字樣，足見該標誌不
    僅為異議人所能清楚得見，且所見字樣及書寫格式，亦無違
    反前揭道路交通標誌標線號誌設置規則第15條第1 項規定之
    處，況異議人於聲明異議狀中亦自承駕駛車輛已近20餘年，
    則其對於道路交通標誌之樣式、涵義及表示規則，必具相當
    經驗得以輕易理解，而無混淆誤認或受誤導之虞，是異議人
    徒以書寫格式易為誤導云云置辯，並非可採。
五、綜上所述，異議人上開辯解，顯係事後卸責之詞，委不可採
    。原處分機關援引道路交通管理處罰條例第33條第1 項第9
    款及第63條第1 項之規定裁處異議人罰鍰4 千元，並記違規
    點數1 點，依法並無不合，異議人聲明異議為無理由，應予
    駁回。
中　　華　　民　　國　　96　　年　　1 　　月　　10　　日
               交 通 法 庭  法  官  曾　正  耀
以上正本證明與原本無異。
如不服本裁定，應於裁定送達後5日內向本院提出抗告狀。
                            書記官  陳  淑  怡
中　　華　　民　　國　　96　　年　　1 　　月　　10　　日
